臺灣高等法院臺南分院刑事判決　　　　　　 九十二年度上易字第一○九三號　 Ｃ
　　　上　訴　人　臺灣台南地方法院檢察署檢察官
　　　被　　　告　甲　○　○
右上訴人因被告竊盜案件，不服臺灣臺南地方法院九十一年度易字第七五三號中華民
國九十二年八月二十二日第一審判決（起訴案號：臺灣臺南地方法院檢察署九十一年
度偵字第三五二九號），提起上訴，本院判決如左：
      主      文
原判決撤銷。
甲○○竊盜，處罰金壹仟元，如易服勞役以參佰元折算壹日。
      事      實
一、甲○○前曾擔任丙○○所開設之東昇藝品花材商行之業務員，負責銷售丙○○所
    特製之壽桃塔座紅邊帶等物，知悉「壽桃塔座紅邊帶」（以下簡稱系爭紅邊帶）
    乃丙○○所特製之物。嗣甲○○離職後自行開設「臻福藝品食品行」，亦以銷售
    壽桃塔座等物為主。為使其所銷售之壽桃塔座能以丙○○所特製之系爭紅邊帶裝
    飾，竟基於意圖為自己不法之所有，於民國（下同）九十年十二月間，在臺南縣
    永康市○○街十六號之東昇藝品花材商行之工廠，趁丙○○正在遷移工廠不注意
    之際，竊取丙○○所有已製造完成之系爭紅邊帶（長約三十公尺，每公尺新台幣
    二、或三元）。於得手後，再將之裝飾於其壽桃塔座上，販售予不知情之黃金水
    所開設之順得香餅店。嗣為丙○○於九十一年二月間，在臺南縣玉井鄉○○路九
    十號順得香餅店，發覺黃金水竟在販售裝飾有其所特製紅邊帶之壽桃塔座，而報
    警當場查獲。
二、案經丙○○訴請臺南縣警察局玉井分局報告臺灣台南地方法院檢察署檢察官偵查
    起訴。
      理      由
一、訊據被告甲○○（下稱被告）固坦承伊前曾擔任告訴人丙○○所開設之東昇藝品
    花材商行之業務員，負責銷售裝飾丙○○所特製之系爭紅邊帶之壽桃塔座等物，
    知悉「壽桃塔座紅邊帶」乃丙○○所特製之物，且於其離職後自行開設「臻福藝
    品食品行」，亦以銷售壽桃塔座等物為主，確有販售裝飾系爭紅邊帶之壽桃塔座
    予證人黃金水等情，惟否認前揭竊盜之犯行，辯稱：系爭紅邊帶有些係於九十年
    十二月中旬，在告訴人丙○○之上址工廠外面垃圾堆拾得的；有些是之前受僱於
    告訴人時，撿拾客戶用過丟棄、回收者云云。
二、惟查：
（一）右揭事實，業據告訴人丙○○於警偵訊、原審及本院審理中指訴系爭紅邊帶確
      係伊所有特製之物，別無分號，一般市面不售等情，並於偵查中指陳稱：「我
      在玉井中正路九十號的順得香餅商店內發現壽桃塔座的紅邊帶約有三十公尺長
      。那是甲○○拿去店裡寄賣的，這是店老板黃金水先生告訴我的。」等語（見
      警訊卷第三頁背面、偵查卷第六頁反面），核與證人即順得香餅店老闆黃金水
      迭於警訊之證述系爭紅邊帶係被告寄賣等語相符（見警訊卷第四頁背面、第七
      頁背面），復有於順得香餅店扣得剩餘之系爭紅邊帶二公尺可佐，是被告甲○
      ○確係未經告訴人同意而持有並販售系爭紅邊帶無訛。
（二）雖被告就其來源否認竊盜犯行，惟其於另案警訊中已坦承其於工廠關閉，無人
      看管時在工廠外取得系爭紅邊帶（見永康分局九十一年二月二十四日筆錄）其
      未經同意而取走事實甚明，雖告訴人丙○○業已指訴陳稱：「（被告何時何地
      偷你的‧‧‧紅邊帶？如何偷？）約在九十年十二月在我設在龍潭街十六號的
      禮品部偷的；被告當時還是我公司的業務員兼送貨員，他有我禮品部的鑰匙，
      可以自己開門進去；被告離職時間為九十年十二月二十一日，當時我就發覺上
      述東西不見，但不知道是誰拿走了，再加上我那時正在搬家，所以沒有報案，
      後來搬到中山北路新工廠會計盤點時，發現上述東西確實遭竊，後來我在玉井
      發現我的東西在該地的店中販售，所以我就在該地報案。」、「（被告搬到新
      工廠時是否還有偷東西？）有，我之所以知道是因為被告是我公司禮品部的業
      務經理，除可以自由出入外，並且我也允許他可以拿東西出去推銷、販售，不
      用經過會計登記。」、「（放東西之倉庫，有無定時清點？）平常沒有，只有
      在搬遷時才有清點」、「（之前龍潭街時，若無定時清點，怎麼知道東西失竊
      ？）我是覺得我買進來的東西，並沒有賣出去很多，怎麼會變的那麼少，且若
      是由禮品部賣出去的，都有帳單可對，且每天被告都會向我報告銷售情形，每
      十天並寫報表讓我看。」等語（見原審卷第六五頁至第六八頁），並未親眼目
      睹系爭紅邊帶係被告所竊取，但竊盜罪本質上即係趁不知之際竊取動產，其未
      經告訴人同意而持往黃金水餅店寄黃賣之紅邊帶應為其所竊取。
（三）被告雖於警偵訊、原審及本院又辯稱：伊紅邊帶大部分是回收的，原本黏在上
      面的紅邊帶若還好，就回收來用（或撿客戶不要的東西）云云，惟經證人乙○
      ○於本院審理時陳稱：「（被告以前在告訴人公司上班寄賣在你那邊的東西是
      如何回收？）因為那些賣出去給客戶的東西，壽桃、壽麵拿走後，外殼包裝可
      以回收的，伊就從客戶處回收。」、「（有無包括繩子？）沒有。」、經再質
      問「（是回收塔座、帶子？）只有回收塔座，帶子沒有回收。」已證述系爭紅
      邊帶並無回收等情（見本院九十三年四月七日審判筆錄第四頁、第八頁），足
      見被告所稱自客戶回收云云，並不足採信。況被告所舉出之證人即進信實業公
      司負責人簡進欽已於偵查中證稱並未販售系爭紅邊帶予被告，復證稱伊所賣予
      被告的紅邊帶是另一種，上下紋路不同等語（見偵查卷第十七頁背面），是被
      告於警偵訊時所稱尚有其他公司生產（在賣）云云，亦非可採。足徵被告所稱
      系爭紅邊帶來源係伊回收客戶，乃至向其他公司購買云云，均無足採，是其就
      系爭紅邊帶之貨源所述均非實情。另證人胡香清雖於本院陳稱被告有來回收壽
      桃的空殼二十幾個，但沒有注意有無系爭紅邊帶等語，尚難資為有利被告確有
      回收紅邊帶事實之證據。至被告於本院審理時否認竊取系爭紅邊帶，另辯稱：
      系爭紅邊帶是散落在外面的東西伊撿回去云云，嗣又改口陳稱：伊撿回去的都
      還未使用，伊是用回收的，撿到的紅邊帶都當廢棄物丟掉了云云，惟仍均未舉
      出確證證實其如何回收，及如何撿拾系爭特製之紅邊帶，自均難憑採，告訴人
      指訴被告無端持有告訴人之紅邊帶，已如上述，被告就其所持系爭紅邊帶實乏
      正當權源，自應屬竊盜所得。
（四）原審不察，遽予無罪之諭知，自有未洽，檢察官上訴意旨，指摘原判決不當，
      非無理由，自應予撤銷改判，爰審酌被告犯罪之動機、目的、手段，犯罪時所
      受之刺激及其品性、生活狀況、智識程度、犯罪所生之損害（價值非高），及
      犯罪後態度等一切情狀，量處如主文第二項所示之罰金之刑，並諭知如易服勞
      役之折算標準示懲。
三、至檢察官於原審移請併案審理部分（九十一年度偵字第八五一四號）即被告被指
    竊盜告訴人所有之壽桃塔配飾火炎牛角二對、塔座周邊半只（長度約五百碼）等
    合計一千二百四十元部分，固為告訴人指訴在卷，惟為被告堅決否認竊盜，辯稱
    ：係回收之物等語，且上開證人乙○○亦於本院審理時證稱：因為那些賣出去給
    客戶的東西，壽桃、壽麵拿走後，外殼包裝可以回收的，伊就從客戶處回收等情
    ，是上開火炎牛角、塔座周邊半只，自均有可能經被告回收無訛，此外，復查無
    其他積極證據足以證明被告確有上開併案部分竊盜犯行，且上開併案部分經原審
    退回檢察官，已為檢察官不起訴處分在卷（見臺灣台南地方法院檢察署檢察官不
    起訴處分書九十二年度偵字第一０四三０號），此部分檢察官及告訴人既未舉出
    新證據，難遽為不利被告之認定，自亦無裁判上一罪之連續犯關係，併此敘明。
據上論結，應依刑事訴訟法第三百六十九條第一項前段、第三百六十四條、第二百九
十九條第一項前段，刑法第三百二十條第一項、第四十二條第二項、罰金罰鍰提高標
準條例第一條前段、第二條判決如主文。
本案經檢察官曾銘芳到庭執行職務。
中    華    民    國      九十三      年      四      月      二十一    日
                                  臺灣高等法院臺南分院刑事第二庭
                                      審判長法官  葉    居    正
                                            法官  林    勝    木
                                            法官  莊    俊    華
右正本證明與原本無異。
如不服本判決，應於判決送達後十日內向本院提出上訴狀，其未敘述理由者並應於提
出上訴狀後十日內向本院補提理由書（應附繕本)。
                                      法院書記官  廖    明    娟
中    華    民    國      九十三      年      四      月      二十六    日
附錄法條：
刑法第三百二十條：
意圖為自己或第三人不法之所有，而竊取他人之動產者，為竊盜罪，處五年以下有期
徒刑、拘役或五百元以下罰金。
意圖為自己或第三人不法之利益，而竊佔他人之不動產者，依前項之規定處斷。
前二項之未遂犯罰之。
